# 请教陈版：关于研发投入及资本化

提问人：mszqzc 时间：2021-09-15 17:03:37
业务 背景背景：：A公司为某国家重点科技项目研发课题的参与单位，所属专项为“重点基础材料技术提升与产业化”，课题类型为应用研究。A公司的研发任务分工为“生产示范（最终产物）、市场拓展”，承担产业化装置及生产示范任务。完成课题的成果包括：论文、专利、示范装置、技术标准、年度报告、第三方检测报告、用户报告、结题报告等。 业务描述： A 公司参与 该项 目目 时 将研将研 发 示范装置的 过 程程 认 定定 为该项 目研目研 发 的的 资 本化本化 阶段段，，将研将研 发该 装置的装置的 过 程中程中 购 入的入的 设备 、土建、土建 费 用、材料、投入其他的直接 费 用、直接人工等 计 入入 “ 开开 发 支出支出 ” ，，完工完工 时转 入固定入固定 资产 。注。注：：以上所以上所称的示范装置，，主要用于摸索和 优 化工化工 业 化生化生 产 相相关关 产 品的工品的工 艺 参数和技 术 路径路径，，在在 该 构构建建 该 装置的装置的 过 程中已完成以上工 艺 参数和技 术 路路 线 的摸索的摸索工作工作，，也就是也就是 说该 套装置的使命已 经 完成完成，，公司将公司将 该 套示范装置 转 固后作固后作 为实验 室中中室中中 试 平台装置使用。 相关疑问：1、以上将前期投入在“开发支出”进行归集、在完工后转固的相关会计处理是否正确？ 2 、若A公司拟申报科创板，以上示范装置的投入是否可作为“研发投入”计算指标？

回答人：chenyiwei
不建议将全部支出在开发支出中归集，应合理区分常规的资产购建部分和实际需要进行创造性研发活动的部分。如果无法合理区分的，均作为资产购建支出处理，在在建工程中归集，完工后转入固定资产。从开发支出转入固定资产的做法是不合理的。
将该示范装置的全部购建支出均作为研发支出核算及列报是不恰当的。由于科创板强调科创属性的认定，这种情况很可能招致质疑，从而成为IPO的障碍。

提问人：mszqzc 时间：2021-10-21 11:33:06
感谢陈版回复。如果该示范装置属于开发阶段且符合资本化的条件，那么资本化之后转入无形资产的初始计量金额是否可以包含相关机器设备原值、直接材料、直接人工等支出？

回答人：chenyiwei
对于研发过程中形成的具有商业价值的固定资产，还是建议将其成本从研发支出中转出，不建议并入无形资产成本，但以将资本化支出冲减至零为限。